臺灣基隆地方法院刑事判決　　　　　　　　　　　　　九十三年度訴字第八五七號
　　公　訴　人　臺灣基隆地方法院檢察署檢察官
　　被　　　告　乙○○　男　二.
右列被告因違反毒品危害防制條例案件，經檢察官提起公訴（九十三年度毒偵字第一
一九五號），本院合議庭裁定改依簡式審判程序審理，本院判決如左：
    主  文
乙○○連續施用第一級毒品，累犯，處有期徒刑玖月。
    事  實
一、乙○○曾於民國八十六年間，因違反肅清煙毒條例案件，分經臺灣高等法院、本
    院判處有期徒刑二年、二年二月確定，該二罪刑先後接續執行，刑期起算日期為
    八十六年九月十八日，至八十八年五月十七日假釋出監，須至九十年十月二十日
    始假釋期滿；詎其於假釋期間內之八十九年八月間因施用第一級毒品，經本院於
    八十九年八月十一日以八十九年度毒聲字第一五一二號裁定送勒戒處所觀察、勒
    戒，認有繼續施用傾向，而由本院再於八十九年十一月八日以八十九年度毒聲字
    第二０七三號裁定送強制戒治，後於九十年三月卅日經本院以九十年度毒聲字第
    四五四號裁定停止戒治付保護管束，其於九十年四月二十五日開始付保護管束，
    並接續執行前開假釋經遭撤銷後之殘刑有期徒刑二年五月又三日，至九十二年八
    月十八日縮刑期滿出監，其之停止戒治付保護管束亦於九十年十一月六日期滿，
    而由臺灣基隆地方法院檢察署檢察官於九十年十一月十五日以九十年度戒毒偵字
    第一三七號處分不起訴確定，再因施用毒品案，由同署檢察官依法提起公訴，並
    經本院於九十三年六月二十三日，以九十三年度訴字第二九一號判決判處有期徒
    刑七月確定在案（現執行中），詎其猶不知悔改，復基於施用第一級毒品海洛因
    之概括犯意，連續自九十三年六月二十四日以後某日起至九十三年九月十四日止
    ，在基隆市○○路一六○號其家經營之照相館洗手間、基隆市○○路三十六巷七
    十弄六號一樓住處等地，以注射針筒注射方式，施用第一級毒品海洛因多次，平
    均二天施用一次。嗣於同年六月三十日，因涉嫌其他案件經警調查時查獲，並經
    警採集其之尿液送驗結果呈嗎啡陽性反應始查悉上情。
二、案經基隆市警察局第二分局報請臺灣基隆地方法院檢察署檢察官偵查起訴後，經
    本院合議庭裁定改依簡式審判程序審理。
    理  由
一、本件被告乙○○所犯者非為死刑、無期徒刑、最輕本刑為三年以上有期徒刑之罪
    或高等法院管轄第一審案件，其於準備程序進行中，先就被訴事實為有罪之陳述
    ，經告知其簡式審判程序之旨，並聽取公訴人之意見後，本院依刑事訴訟法第二
    百七十三條之一第一項之規定，裁定由受命法官獨任進行簡式審判程序，合先敘
    明。
二、右開事實，業經被告乙○○於本院審理時自白不諱，又被告為警於九十三年六月
    三十日查獲後所採集之尿液檢體，經送請基隆市衛生局檢驗結果呈嗎啡陽性反應
    ，有基隆市衛生局甲○衛壹字第○九三○○一○三七○號檢驗成績書一紙在卷可
    稽，足見被告自白施用第一級毒品海洛因之犯行，顯與事實相符。又被告前因施
    用第一級毒品海洛因案件，經強制戒治交付保護管束期滿，由臺灣基隆地方法院
    檢察署檢察官於九十年十一月十五日，以九十年度戒毒偵字第一三七號處分不起
    訴確定，再因施用毒品案，由同署檢察官依法提起公訴，並經本院於九十三年六
    月二十三日，以九十三年度訴字第二九一號判決判處有期徒刑七月確定在案等情
    ，有不起訴處分書、起訴書、判決書及刑案資料查註紀錄表附卷足憑，本件事證
    明確，被告施用第一級毒品海洛因犯行，洵堪認定，應予依法論科。
三、按海洛因係毒品危害防制條例第二條第二項第一款所定之第一級毒品，不得非法
    施用，是核被告所為，係犯毒品危害防制條例第十條第一項之施用第一級毒品罪
    。被告施用第一級毒品海洛因前後持有第一級毒品海洛因之低度行為，應為其施
    用第一級毒品海洛因之高度行為所吸收，不另論罪。查被告先後多次施用第一級
    毒品海洛因之行為，時間緊接，犯罪構成要件相同，顯係基於概括之犯意反覆為
    之，為連續犯，應依刑法第五十六條之規定以一罪論，並加重其刑。公訴意旨雖
    僅論及被告於九十三年六月二十九日十八、十九時許之施用第一級毒品海洛因行
    為，然前開未經起訴之施用第一級毒品海洛因部分既經被告於本院審理時坦白供
    認，核與起訴部分，有連續犯關係，屬裁判上一罪，本為起訴效力所及，本院自
    應併予審理。又查被告有如事實欄所載之犯罪科刑及執行紀錄，有臺灣高等法院
    被告全國前案紀錄表一份附卷可考，其受有期徒刑執行完畢後，於五年內再犯本
    件有期徒刑以上之上開之罪，是為累犯，應依刑法第四十七條之規定，遞予加重
    其刑。爰審酌被告前已有施用毒品前科紀錄，堪認其素行不佳，其前已因施用毒
    品案件經判刑執行在案，仍不知悔改警惕，猶再施用第一級毒品不輟，無視於毒
    品對於自身健康之戕害及國家對於杜絕毒品犯罪之禁令，惡性非輕，有失政府制
    定毒品危害防制條例之立法美意，本不宜寬貸，惟施用毒品者均有相當程度之成
    癮性及心理依賴性，其犯罪心態與一般刑事犯罪之本質並不相同，容應以「病人
    」之角度為考量，及被告犯後坦認犯行等一切情狀，就被告所犯上開犯罪，量處
    如主文所示之刑。
據上論斷，應依刑事訴訟法第二百七十三條之一第一項、第二百九十九條第一項前段
，毒品危害防制條例第十條第一項，刑法第十一條前段、第五十六條、第四十七條，
判決如主文。
本案經檢察官黃鴻達到庭執行職務。
中　　　華　　　民　　　國　　九十三　　年　　 十二 　　月　　三十一　　日
                             　　   臺灣基隆地方法院刑事第三庭
                                        法  官  陳  秀  
右正本證明與原本無異。
對於本件判決如有不服，應於收受送達後十日內，向本院提出上訴書狀，上訴於臺灣
高等法院，並按他造當事人之人數附具繕本。
                                        書記官  王  一  芳
中　　　華　　　民　　　國　　九十三　　年　　 十二 　　月　　三十一　　日
附錄論罪科刑法條：
毒品危害防制條例第十條第一項：
施用第一級毒品者，處六月以上五年以下有期徒刑。
